臺灣高等法院高雄分院刑事判決　　　　 94年度上易字第334號
　　上　訴　人　臺灣屏東地方法院檢察署檢察官
　　被　　　告　甲○○
上列上訴人因被告違反電子遊戲場業管理條例等案件，不服臺灣
屏東地方法院92年度易字第763 號中華民國94年3 月3 日第一審
判決（聲請簡易判決處刑案號：臺灣屏東地方法院檢察署92年度
偵字第395 號、1702號、2545號），提起上訴，本院判決如下：
    主  文
原判決關於甲○○部分撤銷，發回臺灣屏東地方法院。
    理  由
一、本件聲請簡易判決處刑意旨略以：邱勤文明知被告甲○○、
    張家豪、陳炳宇並未事先向主管機關申請營利事業登記證核
    准，竟分別與甲○○、張家豪、陳炳宇共同基於違反電子遊
    戲場業管理條例之犯意，於91年12月間，販賣「雙碰燈」電
    玩機具予被告甲○○，擺放於八德路某巨蛋超商等語，並以
    被告甲○○及共同被告邱勤文之供稱為據，因認被告甲○○
    有違反電子遊戲場業管理條例第22條之罪嫌云云。
二、原審判決略以：被告甲○○前因自91年7 月25日起受僱於侯
    政偉，在侯政偉所開，由侯政偉於同年8 月19日起，在該店
    內擺設電子遊戲機滿貫大亨等機台，嗣警於同年8 月26日下
    午5時許，在上址所查獲，並扣得電子遊戲機台6台、ＩＣ板
    6 塊及機具內營業所得新台幣10,700元。案經臺灣高雄地方
    法院檢察署檢察官於91年9 月17日以91年度偵字第18892 號
    聲請簡易判決處刑，經臺灣高雄地方法院於91年10月1 日以
    91年度簡字第599 號判處拘役20日，該判決業經被告甲○○
    於91年11月23日收受，並於同年12月4 日確定在案，有臺灣
    高等法院被告全國前案紀錄表、檢察官聲請簡易判決處刑書
    及該院判決書各1 份可佐。本件聲請簡易判決意旨認：被告
    甲○○自91年9 月中旬起，受僱於被告邱勤文，與被告侯榮
    豐等人，負責維修電玩機台、找尋擺放電玩機台之地點，收
    回電玩機台內之硬幣等工作，未取得電子遊戲場業經營許可
    證，在各處公眾得出入之場所，即屏東縣麟洛鄉「阿郎檳榔
    攤」等處，擺設「雙碰燈」等電玩機台，與不特定之顧客賭
    博財物多次，並以之為常業，因認被告違反電子遊戲場業管
    理條例第22條之罪及刑法第267 條之常業賭博罪（檢察官認
    二罪間有方法結果之牽連關係，應從一重之常業賭博罪處斷
    ）。依前揭說明，本件與上開已確定之臺灣高雄地方法院91
    年度簡字第599 號簡易判決中被告甲○○所涉違反電子遊戲
    場業管理條例之犯行，時間緊接，方法相同，觸犯構成要件
    同一之罪名，顯係基於概括之犯意反覆為之，而有裁判上一
    罪之連續犯關係，本件聲請簡易判決之全部犯罪事實，為上
    開簡易判決處刑既判力效力所及，自應諭知免訴之判決等語
    ，固非無見。
三、惟按最高法院32年上字第2578號判例意旨：「刑事訴訟法第
    294條第1款規定，案件曾經判決確定者，應為免訴之判決，
    係以同一案件，已經法院為實體上之確定判決，該被告應否
    受刑事制裁，即因前次判決而確定，不能更為其他有罪或無
    罪之實體上裁判。此項原則，關於實質上一罪或裁判上一罪
    （如刑法第55條及第56條之犯罪），其一部事實已經判決確
    定者，對於構成一罪之其他部分，固亦均應適用，但此種情
    形，係因審判不可分之關係，在審理事實之法院，對於全部
    犯罪事實，按照刑事訴訟法第 246條規定本應予以審判，故
    其確定判決之既判力，亦自應及於全部之犯罪事實，若在最
    後審理事實法院宣示判決後，始行發生之事實，既非該法院
    所得審判，即為該案判決之既判力所不能及，檢察官或自訴
    人如就此部發生之事實依法起訴，既不在曾經確定判決之範
    圍以內，即係另一犯罪問題，受訴法院仍應分別為有罪或無
    罪之實體上裁判，縱令檢察官或自訴人，係就前案事實與其
    後新發生之事實，誤認為實質上一罪或裁判上一罪，一併起
    訴，受訴法院除應將前確定判決既判力所及部分諭知免訴外
    ，關於其後新發生之事實，並不在刑事訴訟法第294 條第1
    款所載情形之列，非可一併免訴」。
四、經查：據本件台灣屏東地方法院檢察署檢察官簡易判決處刑
    本件檢察官就被告甲○○之犯行，係以被告甲○○於91年12
    月間自邱勤文處購得「雙碰燈」電玩機具予甲○○，供其擺
    放於高雄市○○路某巨蛋超商。至於前揭簡易判決處刑書所
    載，另91年9 月間，邱勤文販賣2 台「雙碰燈」予張家豪，
    供其擺設於屏東縣麟洛鄉「阿郎檳榔攤」及屏東火車站旁「
    電玩世界」之犯罪事實部分，應僅指邱勤文與張家豪2 人之
    間共同犯之者而言，並不包括被告甲○○。因此，原審判決
    以檢察官聲請簡易判決處刑，係以被告甲○○自91年9 月中
    旬起，受僱於邱勤文，與共同被告侯榮豐、陳炳宇、張家豪
    等人，未取得電子遊戲場業經營許可證，共同在各處公眾得
    出入之場所，即屏東縣麟洛鄉「阿郎檳榔攤」及屏東火車站
    場旁「電玩世界」，各擺設「雙碰燈」1 台、高雄市○○路
    某家「巨蛋超商」擺設「雙碰燈」2 台，屏東市瑞光商場內
    攤販處擺設「雙碰燈」6 台等電玩機台，以前揭方法，與不
    特定之顧客賭博財物多次，並以之為常業，為檢察官聲請簡
    易處刑之犯罪事實，本有誤會。原審據該犯罪事實，認為被
    告甲○○前因91年7 月25日起受僱於侯政偉，與侯政偉基於
    共犯犯意聯絡於中日超商擺設滿貫大享等機台，經台灣高雄
    地方法院檢察署檢察官於91年9 月17日以91年偵字第18892
    號聲請簡易判決處刑，經台灣高雄地方法院於91年10 月1日
    以91年度簡字第599 號判處拘役20日，該判決並於同年11月
    23日收受，12月4 日確定在案，其2 罪間有裁判上一罪之連
    續犯關係，為上開確定之簡易判決處刑既判力效力所及，而
    為免訴判決，要非所當。
五、本件檢察官就被告甲○○聲請簡易處刑，其係就被告甲○○
    自91年12月間之犯罪事實為之，而該部分之犯罪事實之行為
    時間顯非前開確定判決之法官製作判決時所得審理，自為該
    確定之簡易判決既判力所不能及，法院應另為實體判決。因
    此，原審法院諭知免訴判決，尚有未當。且檢察官就被告甲
    ○○聲請簡易處刑，認被告甲○○係違反電子遊戲場業管理
    條例第22條之罪，並未論及被告甲○○涉犯刑法第267 條之
    常業賭博罪，原審誤以為檢察官認被告甲○○所犯2 罪間有
    方法結果之牽連關係，應從一重之常業賭博罪處斷，亦有所
    誤會，併此敘明。
六、原審就被告甲○○部分，以被告甲○○被訴違反電子遊戲場
    業管理條例第22條及刑法第267 條之罪部分，為上開簡易判
    決處刑既判力效力所及，而諭知免訴之判決，尚有未恰。檢
    察官上訴意旨，執此指摘原判決不當，為有理由，自應由本
    院將關於被告甲○○部分予以撤銷，並發回台灣屏東地方法
    院另為適當之判決，且不經言詞辯論為之。
七、綜上論結，依刑事訴訟法第369 條第1 項但書、第372 條，
    判決如主文。
中　　華　　民　　國　　94　　年　　6 　　月　　8 　　日
                  刑事第二庭    審判長法  官  林正雄
                                      法  官  陳啟造
                                      法  官  黃壽燕
以上正本證明與原本無異。
不得上訴。
中　　華　　民　　國　　94　　年　　6 　　月　　8 　　日
　　　　　　　　　　　　　　　　　　　書記官  黃一秋
